Inventaris van het archief van de Staatscommissie Bioscoopgevaar, 1918-1927
Nationaal Archief, Den Haag
Staatscommissie Bioscoopgevaar
Staatscie. Bioscoopgevaar
1918-1927
B24063
0.25 meter; 13 inventarisnummers.
Normale geschreven, getypte en gedrukte documenten, geen bijzondere handschriften.
Nationaal Archief, Den Haag
Staatscommissie "Bioscoopgevaar"
Vereeniging van Leden van Gemeentelijke en Particuliere Bioscoop-Commissies
De Staatscommissie 'Bioscoopgevaar' onderzocht, welke maatregelen vanuit de overheid dienden te worden genomen om 'het zedelijke en maatschappelijk gevaar te bestrijden dat aan bioscoopvoorstellingen verbonden is'. De daaruit voortgekomen 'Bioscoopwet' maakte invloed van de overheid op het bioscoopbedrijf mogelijk door de instelling van een centrale filmkeuring, ook voor volwassenen. Het archief bevat verslagen van de bevindingen van de commissie en stukken betreffende de behandeling van de bioscoopwet in de Tweede Kamer.
Archiefvorming
Geschiedenis van de archiefvormer
Bestuursleden (1918-1926):
Mr. R.B. Ledeboer, Voorzitter
Mr. H. Dooyeweerd, Secretaris
J. Bemelmans
Mr. J.V. van Dijck
H. ter Hal
Mevr. M. Hugenholtz-Zeeven
Mr. J. Limburg
J. van der Molen
Mr. Th.M.G. Treussart, Ridder van Rappard
S.L. Veenstra
Mr. A. de Graaf
Dr. W.W. van der Meulen (1926- )
Wegens het overlijden van Mr. Ledeboer wordt Dr. v.d. Meulen tot voorzitter benoemd. Mr. G.A. van Poelje vervangt Mr. Dooyeweerd als secretaris.
Geschiedenis van het archiefbeheer
De verwerving van het archief
Overbrenging van een overheidsarchief
2.04
Aanwijzingen voor de gebruiker
Openbaarheidsbeperkingen
Volledig openbaar.
Materiële beperkingen
Aanvraaginstructie
Openbare archiefstukken kunnen online worden aangevraagd en gereserveerd. U kunt dit ook via de terminals in de studiezaal van het Nationaal Archief doen. Om te kunnen reserveren dient u de volgende stappen te volgen:
U maakt een profiel aan op www.gahetna.nl, en logt vervolgens in
Via de archiefinventaris (alleen de beschrijvingen met rode nummers) selecteert u het gewenste archiefstuk door op de knop 'Reserveren' te klikken
In het volgende scherm geeft u aan op welke dag u het archiefstuk wilt inzien
Indien u zich bevindt in de studiezaal en een tafelnummer heeft ontvangen kunt u dit nummer vermelden. Als u geen tafelnummer heeft kunt u tafelnummer 777 laten staan
Vervolgens bevestigt u uw reservering door deze te versturen.
Verwant materiaal
Beschikbaarheid van kopieën
Verwante archieven
Inventaris van het archief van het Ministerie van Binnenlandse Zaken: Commissie Herziening Bioscoopwet, 1947-1949, toegangnummer: 2.04.53.10
Beschrijving van de series en archiefbestanddelen
- Staatscommissie "Bioscoopgevaar", A.
  - Notulen van de Staatscommissie "Bioscoopgevaar"., 1919; 1; 1 omslag
  - Correspondentie van de Staatscommissie "Bioscoopgevaar", 1918-1927, waaronder bijeen gestoken bundeltje stukken, ingekomen bij Mr. Ledeboer., 2; 1 omslag
  - 2 Exemplaren van het rapport over de ingestelde vragen der Staatscommissie "Bioscoopgevaar", ingediend bij Bioscoop-exploitanten etc. 2 Exemplaren van het rapport over het bioscoop gevaar, samengesteld uit ingekomen antwoorden op eenige door de Staatscommissie gestelde vragen., 1919; 3; 1 omslag
  - 2 Exemplaren verslag der "Staatscommissie, inzake maatregelen ter bestrijding van het zedelijk en maatschappelijk gevaar aan bioscoop voorstellingen verbonden". (1ste deel)., 1920; 4; 1 omslag
  - Een exemplaar van het vervolg-verslag der "Staatscommissie, tot het onderzoeken, welke maatregelen van overheids wegen behoren te worden genomen, om het zedelijk en maatschappelijk gevaar te bestrijden, dat aan bioscoopvoorstellingen verbonden is". (Uitvoering van de wet)., 1927; 5; 1 deel
  - losse gedeelten van het vervolg-verslag der Staatscommissie "Bioscoopgevaar"., 1927; 6; 1 omslag
  - Verslagen van Kamerzittingen (1ste en 2de Kamer) over het wetsontwerp: "Bestrijding van de zedelijke en maatschappelijke gevaren van de bioscoop"., 1923-1926; 7; 1 omslag
  - Kamerverslagen (1ste en 2de Kamer) over het wetsontwerp: "bestrijding van de zedelijke en maatschappelijke gevaren van de bioscoop"., 1921-1926; 8; 1 omslag
  - Twee voorbeelden voor het ontwerp van de "Bioscoopwet", waarvan één d.d. 1913., 9; 1 omslag
  - Onderhandelingen over oprichting van filmarchief., 1919-1920; 10; 1 omslag
  - Bioscoop literatuur., 11; 1 omslag
- Vereeniging van Leden van Gemeentelijke en Particuliere Bioscoop-Commissies. (Opgericht in 1917)., B.
  Waarschijnlijk is de correspondentie, etc. van Dr. v.d. Meulen als voorzitter dezer vereeniging van 1919-1926 terecht gekomen bij de Staatscommissie "Bioscoopgevaar", omdat hij tot 1926 lid en daarna voorzitter geweest is hiervan.
  - Correspondentie van Dr. v.d. Meulen als voorzitter van de Vereeniging van leden van Gemeentelijke en Particuliere Bioscoop commissies., 1919-1926; 12; 1 omslag
  - Exemplaren van tijdschriften, etc. van de vereeniging van Gemeentelijke en Particuliere Bioscoop commissies., 1919-1926; 13; 1 omslag